# 请教陈版，现金流量表问题

提问人：huxi0412 时间：2019-10-06 23:46:15
陈老师，向您请教一个现金流问题：
1 、假如 2017 年发生的业务如下，借：存货 100 贷：应付账款 100 ，存货发生了跌价，借：资产减资损失 20 贷：存货跌价准备 20 ； 2018 年存货对外销售，借：银行存款 232 贷：应交税费-销项税 32 贷：主营业务收入 200 ，借：主营业务成本 100 贷：存货 100 ； 借：存货跌价准备20 贷：主营业务成本 20 ；
1 ）销售商品接受劳务收到的现金 232 ； 2 ）购买商品接受劳务支付的现金=主营业务成本 80+ 存货的减少（0-100）+ 转销的存货跌价准备 20=0，因为本期没有购买商品，所以转销的存货跌价准备要调整，否则该项不平；
2 ）现金流附表 = 净利润 120+存货的减少 100+ 经营性应付项目的增加32=252；
3 ）主附表不平，需要调整转销的存货跌价 20 ，转销的存货跌价放到哪里？
资产减值准备还是存货的减少，还是经营性应付项目减少？还是经营性应付项目的增加？

回答人：chenyiwei
本期银存货对外销售而结转的存货跌价准备，应减少间接法中 “存货的减少（减增加）”项目，即该项目的金额应为 80 。